臺灣高等法院高雄分院刑事判決　　　　　100年度上易字第2號
上　訴　人
即　被　告　陳陵冠
選任辯護人　蔡陸弟律師
上列上訴人因侵占等案件，不服臺灣高雄地方法院99年度易字第
865 號中華民國99年11月16日第一審判決（起訴案號：臺灣高雄
地方法院檢察署99年度偵字第4054號），提起上訴，本院判決如
下：
     主  文
原判決撤銷。
陳陵冠犯侵占罪，處有期徒刑陸月，如易科罰金，以新臺幣壹仟
元折算壹日。
    事  實
一、陳陵冠原係門牌號碼高雄市○○區○○路14號房屋（下稱系
    爭房屋）及所坐落高雄市苓雅區○○○段0000-0000 地號土
    地（下稱系爭土地）之所有人，惟因積欠抵押權人富邦人壽
    保險股份有限公司（原名安泰人壽保險股份有限公司，下稱
    富邦人壽公司）借款及利息未清償，富邦人壽公司乃以臺灣
    高雄地方法院（下稱高雄地院）97年度促字第30731 號支付
    命令作為執行名義，向高雄地院聲請強制執行陳陵冠所有之
    系爭房地，經高雄地院執行處於民國98年6 月29日拍賣後，
    由施宏澍拍定買受，高雄地院並於同年7 月3 日，核發系爭
    房地之不動產權利移轉證書予施宏澍，由施宏澍取得系爭房
    地之所有權，並經高雄地院民事執行處訂於98年9 月15日執
    行點交。嗣於98年9 月15日15時許，高雄地院民事執行處人
    員會同陳陵冠、施宏澍至系爭房地處，欲將系爭房地點交與
    施宏澍時，因陳陵冠表示系爭房屋內尚有雜物待搬離，請求
    給予時間自動搬離，經施宏澍允諾後，高雄地院執行處人員
    因而未能於當日完成點交程序，然要求陳陵冠應於98年9 月
    底前搬離其個人物品。詎陳陵冠竟意圖為自己不法之所有，
    基於侵占及毀損之犯意，自98年9 月15日起至同年9 月30日
    止，利用不知情之不詳姓名人士，以不詳方式，接續將如附
    表一所示已屬施宏澍所有之物品（除編號17「4 樓房間柚木
    門組」外，下同，此部分詳後述）拆除搬離，而予以侵占入
    己，並於拆卸附表一編號27所示之水塔時，將如附表二所示
    之排水管破壞，予以毀損致令不堪使用，足生損害於施宏澍
    。嗣於98年9 月30日，經施宏澍至系爭房屋查看，始悉上情
    ，並經高雄地院執行處人員於99年12月24日再完成系爭房地
    之點交程序。
二、案經施宏澍訴請臺灣高雄地方法院檢察署檢察官偵查起訴。
    理  由
壹、證據能力方面：
    按傳聞法則之重要理論依據，在於傳聞證據未經當事人之反
    對詰問予以核實，乃予排斥，惟若當事人已放棄對原供述人
    之反對詰問權，於法院審判時表明同意該等傳聞證據可作為
    證據，基於證據資料愈豐富，愈有助於真實發現之理念，並
    貫徹刑事訴訟法修法加重當事人進行主義之精神，確認當事
    人對於證據能力有處分權之制度，傳聞證據經當事人同意作
    為證據，法院認為適當者，亦得為證據。另當事人於調查證
    據時，對於傳聞證據表示「沒有意見」、「對於證據調查無
    意見」，而未於言詞辯論終結前聲明異議，應視為已有將該
    等傳聞證據採為證據之同意，此刑事訴訟法第159 條之5 定
    有明文。檢察官、被告及辯護人於本院準備程序及審判期日
    ，已表示對於全案卷證傳聞證據之證據能力均無意見，且同
    意作為本案之證據（見本院卷第41至43頁、第70頁），依刑
    事訴訟法第159 條之5 之規定，檢察官、被告及辯護人已同
    意本案傳聞證據均有證據能力，本院斟酌該等證據並非非法
    取得，亦無證明力明顯過低之情形，是該等證據，均得採為
    證據。
貳、有罪部分：
一、訊據上訴人即被告陳陵冠（下稱被告），對於爭房屋係於98
    年6 月29日由告訴人施宏澍（下稱告訴人）拍定，高雄地院
    並於同年7 月3 日核發權利移轉證書予告訴人，由告訴人取
    得系爭房地之所有權，高雄地院執行處人員原訂98年9 月15
    日執行點交，然因被告之要求而未能於當日點交完畢，事後
    被告則於98年9 月30日前將附表一所示之物品（除編號3 、
    17、25、28外）拆除取走等情，固不否認，惟矢口否認有何
    侵占、毀損之犯行，辯稱：附表一編號17之「4 樓柚木門組
    」係91年法拍時即遭債務人取走，伊並未再予安裝；編號3
    之「1 樓天花板」及編號25之「5 樓天花板」被告並未取走
    ，係搬家當日遭他人取走；另編號28之「屋頂集水槽及落水
    管」，被告僅係取走集水槽，並未取走落水管。伊拿走的東
    西都是自己花錢買來裝的，伊當然可以帶走，且拆下來的東
    西都是一拿就可以拿走的，並不是不可與建築物分離的物品
    ，附表二所示排水管亦非伊所破壞。另系爭房地乃伊前於91
    年間以法拍方式所買受，當時法院執行處人員陳稱，債務人
    有權取走非房屋結構體之物品。且法院執行處人員於本案執
    行程序中，並未告知伊何項東西屬於不得取走之物品，故伊
    只能依照91年買受法拍屋之經驗，以為附表一所示之物品均
    係伊有權取走之物，伊對本案犯行實欠缺違法性之認識云云
    。經查：
  (一)系爭房地原係被告所有，因被告積欠富邦人壽公司債務，而
    遭高雄地院民事執行處查封，並囑託高雄市政府地政處新興
    地政事務所為查封登記，嗣系爭房地經高雄地院民事執行處
    拍賣，於98年6 月29日由告訴人拍定，高雄地院民事執行處
    於98年7 月3 日核發權利移轉證書給告訴人，由告訴人取得
    系爭房地之所有權，高雄地院執行處人員曾於99年9 月15日
    至系爭房地處執行點交，然被告要求暫緩點交，告訴人同意
    被告於99年9 月底前自動遷出系爭房地，高雄地院執行處人
    員嗣於99年12月24日始完成點交程序等情，為被告所自承在
    卷，核與證人即告訴人施宏澍證述情節相符，並有高雄地院
    97年度促字第30731 號支付命令、支付命令確定證明書、土
    地建築改良物抵押權設定契約書、借款約定書、系爭房地土
    地登記謄本、建物登記謄本（見97年度司執94972 號卷【下
    稱執行卷】第3 至11頁）、高雄市政府地政處新興地政事務
    所高市地新一第0970007718號函、查封筆錄、執行勘驗筆錄
    （見執行卷第16至19頁）、地籍圖謄本（見執行卷第31頁反
    面至第32頁）、拍賣不動產筆錄（見執行卷第56頁）、不動
    產權利移轉證書（見執行卷第82頁反面至第83頁）、高雄地
    院執行命令、高雄地院民事執行處98年7 月31日雄院高97司
    執吉字第94972 號通知、98年9 月15日執行筆錄（見執行卷
    第104 頁反面至第107 頁反面）、民事執行處98年12月24日
    執行筆錄（見執行卷第113 頁反面至第117 頁）等件在卷可
    稽，是此部分事實堪以認定。
  (二)侵占部分：
  1.如附表一所示之物品（除編號17外），係被告囑託不詳姓名
    之人拆卸並予以取走之事實，業據被告於偵訊時供稱：伊有
    拿走燈具、鐵門、木門、鐵窗、馬達、流理台之水槽等語（
    見偵卷第29頁）；於原審審理時供稱：「（審判長問：對於
    告訴人施宏澍於99年2 月12日偵訊中之指述，有何意見？【
    提示偵卷第28至30頁，並告以要旨】）我承認我有拿走，但
    是我沒有破壞」等語（見原審卷第52頁）。核與證人即告訴
    人施宏澍於偵訊時證稱：伊、高雄地院民事執行處吉股書記
    官、被告、伊的母親、伊委託的仲介，於98年9 月15日一起
    勘驗系爭房地時，該屋內如附表一所示之物品均完好，伊與
    被告約定被告應於98年9 月30日前搬離，但98年9 月30日伊
    與家人去系爭房地時，發現附表一所示之物品均已遭拆除等
    語相符（見偵卷第29頁），復有告訴人於98年9 月30日及98
    年10月8 日拍攝之蒐證相片在卷可稽（見執行卷第15至17頁
    ），則系爭房屋內如附表一所示之物品（除編號17外），應
    係被告於98年9 月15日至98年9 月30日間某日，以不詳方式
    拆卸並取走之事實，應堪認定。
  2.被告雖辯稱：伊並未取走附表一編號3 之「1 樓天花板」、
    編號25之「5 樓天花板」，上開物品係搬家當日遭他人所取
    走，另編號28之「屋頂集水槽及落水管」，伊僅取走集水槽
    ，並未取走落水管云云。惟查，被告業於偵訊及原審審理時
    ，供承有取走附表一所示之物品，已如上述。本院審酌被告
    於52年10月6 日出生，係一身心健全，能完整接收他人所傳
    遞之訊息，並完整表達自己所欲表達訊息之成年女子；且被
    告於本院審理時辯稱：附表一編號17之「4 樓柚木門組」係
    91 年 法拍時即遭債務人取走，伊並未再予安裝，編號3 之
    「1 樓天花板」及編號25之「5 樓天花板」，被告並未取走
    ，係搬家當日遭他人所取走，另編號28之「屋頂集水槽及落
    水管」，被告僅係取走集水槽，並未取走落水管云云。足認
    被告顯已就附表一所示物品，逐項檢示確認是否確係伊所取
    走，而非籠統、概括、含糊地應答。乃被告嗣後翻異前詞，
    否認有取走附表一編號3 之「1 樓天花板」、編號25之「5
    樓天花板」及編號28之「屋頂落水管」云云，實屬事後卸責
    之詞，不足憑信。
  3.被告雖又辯稱：伊無侵占之主觀犯意，附表一所示物品不在
    拍賣範圍內云云。惟查：
  (1)按動產因附合而為不動產之重要成分者，不動產所有人，取
    得動產所有權，民法第811 條定有明文。次按動產附合於不
    動產，而歸不動產所有人取得動產所有權者，須以動產因附
    合而成為不動產之重要成分為要件。而所謂成為不動產之重
    要成分，係指此種結合具有固定性、繼續性，即非經毀損或
    變更其物之性質，不能分離，且非係暫時性之結合，復結合
    後未成為另一獨立之定著物而言（最高法院84年度台上字第
    2625號、87年度台上字第722 號民事判決參照）。又非主物
    之成分，常助主物之效用，而同屬一人者，為從物；主物之
    處分，及於從物，民法第68條第1 項、第2 項分別定有明文
    ，故在查封時已成為不動產之從物者，該從物亦在拍賣範圍
    內，由拍定人取得該從物所有權，執行法院應予一併點交（
    最高法院92年度台抗字第338 號民事裁定參照）。
  (2)被告於原審審理時陳稱：伊搬家時請搬家公司將電動馬達、
    天花板、房間木門、窗戶、落地窗、廚房流理台水槽、鐵門
    、鐵窗、水塔等物品拆走，因當時一團亂，伊也不清楚搬家
    公司人員有無拿工具拆走上開物品，而伊拿了上開物品後都
    拿去更換，並沒有丟掉，上開物品都還在伊那邊等語（見原
    審二卷第54至55頁）。本件附表一所示之物雖可拆卸，然經
    嵌埋於建物中或鑲釘於牆壁上，如要拆除，必先將附合之處
    破壞始能分離，因而均為固定、繼續而與系爭房地相結合，
    並共同發揮系爭房屋基本功能之物，如經拆除移走，系爭房
    屋雖仍得居住，但其防盜、遮風避雨、導電、美觀之功能即
    有所喪失、減損，無法依其原有之目的而為使用等情，有系
    爭房屋之物品經被告拆卸後之照片在卷可稽（見執行卷第11
    5 頁至第117 頁），核與證人即告訴人施宏澍於原審審理時
    證稱：系爭房屋至今仍無法遷入等語（見原審二卷第56頁）
    相符。且依一般社會交易習慣，建物買賣均已包含附表一所
    示之物品在內，除非有特別約定，自不得於交屋前將原附著
    於建物之上開物品拆除。又縱認前開物品尚未附合於系爭房
    地，因其常助主物即系爭房地之效用，並已喪失其獨立使用
    之功能，自受本件強制執行之效力所及，足見被告擅將告訴
    人所有之前開物品拆除並搬離上址，顯有變易持有為所有，
    而予以侵占入己之不法意圖，甚為明灼。
  (3)況系爭房地經拍賣程序，由告訴人拍定並取得權利移轉證書
    後，高雄地院執行處業於98年7 月31日發函給被告，除於主
    旨欄通知高雄地院人員將於98年9 月15日15時10分赴現場履
    勘（點交）外，並於該函說明欄三載明：系爭房地為拍定人
    所有，凡附著於建物無法分離或非破壞建物難以分離之全部
    設備，均為拍賣效力所及，債務人不得拆卸或毀壞等語，此
    有高雄地院民事執行處98年7 月31日雄院高97司執吉字第94
    972 號函附卷可參（見執行卷第106 頁）。且被告於高雄地
    院原定之98年9 月15日執行點交期日亦在場，此有高雄地院
    執行筆錄在卷足參（見執行卷第107 頁）。是被告對於高雄
    地院上開執行通知之內容應知之甚詳，當知拍賣程序拍定後
    已由拍定人即告訴人取得之系爭房地，及與系爭房地無法分
    離或非破壞建物難以分離之全部設備，均為拍賣效力所及而
    不得拆卸，亦甚明灼。
  (4)被告雖又執91年間法院拍賣經驗為由，辯稱：系爭房地乃伊
    前於91年間以法拍方式所買受，當時法院執行處人員陳稱，
    債務人有權取走非房屋結構體之物品，故伊以為附表一所示
    物品，均得由伊自由拆遷云云。然查：
  被告於91年5 月2 日在高雄地院拍定買受系爭房地，高雄地
    院民事執行處人員並於91年9 月11日將系爭房地點交予拍定
    人即被告，點交過程中，高雄地院民事執行處人員並未向被
    告陳稱，債務人有權取走非房屋結構體之物品等情，有高雄
    地院90年度執字第8465號91年9 月11日執行筆錄在卷可稽，
    並經證人廖文瑞（即斯時執行點交系爭房地予拍定人即被告
    之高雄地院書記官）於本院審理時證述明確（見本院卷第71
    至72頁）。證人陳吟蘭（即被告之胞姊）雖於本院審理時證
    稱：91年9 月11日點交時伊有在場，看到房子被破壞時，有
    問點交書記官怎麼辦，書記官說這些東西都是債務人可以拿
    走的東西云云（見本院卷第76頁）。然此不惟與證人廖文瑞
    證述情節相歧，亦與高雄地院90年度執字第8465號91年9 月
    11 日 執行筆錄記載內容不符，自不得執證人陳吟蘭上述證
    詞而為有利於被告之認定。職是，被告辯稱：系爭房地乃伊
    前於91年間以法拍方式所買受，當時法院執行處人員陳稱，
    債務人有權取走非房屋結構體之物品云云，洵屬無據，不足
    憑採。
  參以被告為成年人，有相當之智識及社會經驗，且被告既有
    前開買受法拍屋之經驗，復於本案98年9 月15日第一次執行
    點交時在場，並能與拍定人即告訴人協議延至98年9 月30日
    前搬遷，則被告若對於搬遷標的有所疑義，理當應於98年9
    月15日詢問在場之高雄地院執行人員，抑或至高雄地院為民
    服務中心詢問相關後續搬遷問題，始為正辦。然被告均捨此
    不為，徒以91年間與本案無涉之法拍屋買賣經驗為據，而為
    上述辯解，顯乃卸責之詞，不足採取。
  4.綜上，附表一所示之物品（除編號17外），既附合於系爭房
    屋，即已因拍賣而隨同房屋一併由告訴人取得其所有權無訛
    。而被告竟仍以拆卸之方式，逕將附表一所示之物品（除編
    號17外），剝離原附著所在之房屋結構本體，則其主觀上確
    有不法所有之意圖，客觀上並已易持有為所有，而為上開侵
    占犯行，堪以認定。
  (三)毀損部分：
    系爭排水管位於頂樓（即5 樓）後方屋頂與牆面交界處，而
    該排水管頂端已斷裂而與屋頂無法接合等情，有照片在卷可
    參（見偵卷第55頁），是該排水管已喪失排水功能乙節，洵
    可認定。被告雖以前詞置辯，惟被告於98年9 月15日至98年
    9 月30日間某日，至系爭房屋拆卸如附表一所示之物品（除
    編號17外）乙節，業據被告供述在卷，已如前述。而附表一
    編號2 及編號26所示之鐵捲門馬達、水塔係遭被告拆除乙情
    ，亦據被告供承在卷（見偵卷第29頁）。另該電動門電源疑
    似被切斷等情，則有高雄地院執行筆錄在卷可參（見執行卷
    第113 反面至第114 頁）。衡諸常情，被告既於98年9 月15
    日至98年9 月30日間某日，至系爭房屋拆卸如附表一所示之
    物品（除編號17外），而經被告拆卸後，系爭房屋之大門已
    難以甚至無法開啟，外人實難以甚至無法進入系爭房屋。準
    此，系爭排水管乃被告拆卸水塔時所毀損破壞乙節，亦堪認
    定。是被告上開辯解，實屬卸責之詞，亦不足採。
  (四)綜上所述，被告所辯均為事後卸責之詞，不足採信，本案事
    證已臻明確，被告犯行洵堪認定，應予依法論科。
三、按原屬被告所有之房屋，依強制執行法第78條規定，於查封
    時交被告保管，則被告於斯時起即成為持有保管該房屋之人
    ；又依強制執行法第98條第1 項前段規，告訴人既已取得法
    院核發之權利移轉證書，而成為系爭房地之所有權人，則被
    告拆卸並取走自己所持有保管之系爭房屋物品，自應成立侵
    占罪。是核被告拆卸並取走附表一所示之物品（除編號17外
    ），係犯刑法第335 條第1 項之侵占罪，公訴意旨認被告所
    為，係成立刑法第320 條第1 項之竊盜罪，尚有誤會，惟其
    基本社會事實同一，本院自應變更起訴法條予以審理（最高
    法院81年度台非字第423 號判決參照）。被告損壞附表二所
    示之物品，則係犯刑法第354 條之損壞他人物品罪。被告自
    98年9 月15日至9 月30日間，將系爭房屋之物品拆卸侵占入
    己，其所為之各次行為均係為達成其同一犯罪之各個舉動，
    事實上有不可分離之密接關係，而持續侵害同一法益，於犯
    罪行為完畢之前，雖其各個舉動分別與侵占罪之構成要件均
    屬相符，但被告主觀上應係以各個舉動為其全部犯罪行為之
    一部，且客觀上亦係在密切之時地實施，則在刑法評價上，
    視為數個舉動之接續施行，而包括以一行為予以評價，較為
    合理，是本院認被告上開侵占犯行，應屬法律概念之一行為
    ，而應論以接續犯。被告利用不知情之不詳姓名人士，拆卸
    取走而侵占附表一所示之物品，及毀損附表二所示之物品，
    均屬間接正犯。又被告係於拆卸取走附表一編號27所示之水
    塔時，將附表二所示之排水管毀損破壞，足認係一行為同時
    觸犯刑法第335 條第1 項之侵占罪及第354 條之毀損罪，應
    依刑法第55條之規定論以想像競合犯，並從較重之刑法第
    335 條第1 項之侵占罪處斷。
四、原審據以論處被告罪刑，固非無見。惟查：(一)被告並未拆卸
    取走附表一編號17所示之「4 樓房間柚木門組」（詳後述）
    ，原判決認被告拆卸取走附表一編號17所示之「4 樓房間柚
    木門組」，事實之認定尚有違誤。(二)被告係於拆卸取走附表
    一編號27所示之水塔時，將附表二所示之排水管毀損破壞，
    足認係一行為同時觸犯刑法第335 條第1 項之侵占罪及第35
    4 條之毀損罪，應依刑法第55條之規定論以想像競合犯，並
    從較重之刑法第335 條第1 項之侵占罪處斷，已如上述，原
    判決認上開2 罪應予分論併罰，亦有未合。被告上訴意旨否
    認犯罪，雖不足取，然原判決既有上開可議之處，仍屬無可
    維持，自應由本院將原判決撤銷改判。
五、審酌被告於原屬其所有之系爭房地遭法院拍賣後，竟漠視法
    院之強制執行命令及告訴人已取得該財產之權利，恣意拆卸
    、破壞如附表一、二所示之系爭房屋物品，造成以血汗積蓄
    拍定系爭房地之告訴人無辜受害，所為誠屬非是；及被告犯
    罪之動機、目的、手段，及對告訴人財產、精神上所生侵害
    之程度，暨其犯後否認犯行，未見悔意，迄今尚未與告訴人
    達成和解，賠償告訴人所受損害等一切情狀，爰量處有期徒
    刑6 月，並諭知以新臺幣1 千元折算1 日之易科罰金折算標
    準，以資懲儆。
參、不另為無罪諭知部分：
一、公訴意旨另以：被告意圖為自己不法之所有，基於侵占之犯
    意，自98年9 月15日起至同年9 月30日止，利用不知情之不
    詳姓名之人，以不詳方式，將附表一編號17所示，已屬告訴
    人所有之4 樓房間柚木門組拆除搬離，而予以侵占入己。因
    認被告此部分亦涉犯刑法第335 條第1 項侵占罪嫌云云。
二、按犯罪事實應依證據認定之，無證據不得認定犯罪事實；又
    不能證明被告犯罪者，應諭知無罪之判決，刑事訴訟法第15
    4 條第2 項、第301 條第1 項分別定有明文。而刑事訴訟法
    上所謂認定犯罪事實之證據，係指足以認定被告確有犯罪行
    為之積極證據而言，該項證據自須適合於被告犯罪事實之認
    定，始得採為斷罪資料。如未能發現相當證據，或證據不足
    以證明，自不能以推測或擬制之方法，以為裁判之基礎。又
    刑事訴訟上證明之資料，無論其為直接或間接證據，均須達
    於通常一般之人均不致有所懷疑，而得確信其為真實之程度
    ，始得據為有罪之認定，若其關於被告是否犯罪之證明未能
    達此程度，而有合理性懷疑之存在，致使無從形成有罪之確
    信，根據「罪證有疑，利於被告」之證據法則，即不得遽為
    不利被告之認定（最高法院29年度上字第3105號、40年度台
    上字第86號、76年度台上字第4986號判例意旨參照）。
三、訊據被告堅決否認有此部分之犯行，辯稱：附表一編號17之
    4 樓房間柚木門組，於91年法拍時遭債務人取走後，伊即未
    再予安裝，伊並無侵占該門組等語。經查：
  (一)告訴人雖於偵訊及原審審理時陳稱：被告有拆卸取走附表一
    編號17之「4 樓房間柚木門組」云云。惟被告於本院審理時
    堅決否認此部分犯行，辯稱：附表一編號17之「4 樓房間柚
    木門組」，於91年法拍時遭債務人取走後，伊即未再予安裝
    等語，已如上述。經本院再次向告訴人確認，拍定系爭房屋
    時，屋內是否確有附表一編號17所示之「4 樓房間柚木門組
    」？告訴人陳稱：我現在無法確定我進去的時候有沒有看到
    4 樓房間柚木門組，對於該柚木門組的用途，我也不清楚等
    語（見本院卷第83頁）。足認告訴人拍定系爭房屋時，屋內
    是否確有附表一編號17所示之「4 樓房間柚木門組」，即非
    無疑。
  (二)除此之外，本院尚查無其他積極證據，足以證明告訴人拍定
    系爭房屋時，屋內確有附表一編號17所示之「4 樓房間柚木
    門組」，即屬不能證明被告有侵占附表一編號17所示之「4
    樓房間柚木門組」。
四、綜上所述，檢察官此部分所舉之證據，其為訴訟上之證明，
    並未達到通常一般之人均確信被告有此部分犯行之真實程度
    ，此外，復查無其他積極證據足認被告確有公訴意旨所指此
    部分侵占之犯行，被告此部分之犯罪尚屬不能證明，本應為
    被告此部分無罪之諭知，惟因此部分與前開論罪科刑部分，
    係屬接續犯之實質上一罪關係，爰不另為無罪之諭知。
據上論結，應依刑事訴訟法第369 條第1 項前段、第364 條、第
299 條第1 項前段、第300 條，刑法第335 條第1 項、第354 條
、第55 條 、刑法第41條第1 項前段，刑法施行法第1 條之1 ，
判決如主文。
本案經檢察官吳茂松到庭執行職務。
中    華    民    國    100   年    4     月    1     日
                  刑事第十一庭  審判長法  官  翁慶珍
                                      法  官  石家禎
                                      法  官  孫啟強
以上正本證明與原本無異。
不得上訴。
中    華    民    國   100    年    4     月    1     日
                                      書記官  劉鴻瑛
附錄件判決論罪科刑法條：
刑法第335條：
意圖為自己或第三人不法之所有，而侵占自己持有他人之物者，
處5年以下有期徒刑、拘役或科或併科1千元以下罰金。
前項之未遂犯罰之。
刑法第354條：
毀棄、損壞前二條以外之他人之物或致令不堪用，足以生損害於
公眾或他人者，處2 年以下有期徒刑、拘役或5 百元以下罰金。
附表一：
┌──┬───────────┐
│編號│    物品              │
├──┼───────────┤
│ 1  │1 樓大鐵門電動馬達    │
├──┼───────────┤
│ 2  │1 樓室內燈具及開關座  │
├──┼───────────┤
│ 3  │1 樓天花板            │
├──┼───────────┤
│ 4  │1 樓騎樓燈具          │
├──┼───────────┤
│ 5  │1 樓後方防盜鐵門      │
├──┼───────────┤
│ 6  │2 樓臨路防盜白鐵窗    │
├──┼───────────┤
│ 7  │2 樓廚房流理台水槽    │
├──┼───────────┤
│ 8  │2 樓鋁質落地門組      │
├──┼───────────┤
│ 9  │2 樓燈具及電源開關    │
├──┼───────────┤
│ 10 │2 樓浴室水龍頭        │
├──┼───────────┤
│ 11 │3 樓臨路白鐵窗        │
├──┼───────────┤
│ 12 │3 樓鋁質落地門組      │
├──┼───────────┤
│ 13 │3 樓房間柚木門組      │
├──┼───────────┤
│ 14 │3 樓燈具及電源開關座  │
├──┼───────────┤
│ 15 │4 樓臨路防盜白鐵窗    │
├──┼───────────┤
│ 16 │4 樓鋁質落地門組      │
├──┼───────────┤
│ 17 │4 樓房間柚木門組      │
├──┼───────────┤
│ 18 │4 樓燈具及電源開關    │
├──┼───────────┤
│ 19 │4 樓後方鋁質窗組      │
├──┼───────────┤
│ 20 │4 樓浴室水龍頭        │
├──┼───────────┤
│ 21 │5 樓鋁質落地門組      │
├──┼───────────┤
│ 22 │5 樓房間鋁質門組      │
├──┼───────────┤
│ 23 │5 樓樓梯鐵門          │
├──┼───────────┤
│ 24 │5 樓後方房間窗組      │
├──┼───────────┤
│ 25 │5 樓天花板            │
├──┼───────────┤
│ 26 │5 樓水塔下鐵門        │
├──┼───────────┤
│ 27 │5 樓水塔              │
├──┼───────────┤
│ 28 │屋頂集水槽及落水管    │
└──┴───────────┘
附表二
┌──┬─────────────┬───────────┐
│編號│ 毀損物品                 │   毀損方式           │
│    │                          │                      │
├──┼─────────────┼───────────┤
│ 1  │ 5 樓排水管               │排水管斷裂、與屋頂無法│
│    │                          │接合、喪失排水功能    │
└──┴─────────────┴───────────┘